---
title: "Homework5"
author: "Natalia Delgado Giraldo"
date: "`r format(Sys.time(), '%Y-%b-%d, %I:%M %p')`"
output: html_document
---
```{r}
library(readr)
library(ggplot2)
#install.packages("janitor")
library(janitor)
library(dplyr)
```


```{r}
metabric <- read.csv("brca_metabric_clinical_data.csv") %>%
  clean_names()
head(metabric[, 1:5]) 

```
```{r}
ggplot(metabric, aes(x = type_of_breast_surgery,
                     y = tumor_size)) +
  geom_boxplot()
```

**Modificacion1: Cambio de titulos; mejora la descripcion de cada eje y caracteriza un titulo global que me permite entender a los lectores a simple vista de que me estara hablando la grafica**
```{r}
ggplot(metabric, aes(
  x = type_of_breast_surgery,
  y = tumor_size
)) +
  geom_boxplot() +
  labs(
  x = "Tipo de cirugia mamaria",
  y = "Tamano del tumor (mm)",
  title = "Distribucion del tamano del tumor segun tipo de cirugia"
)

```


**Modificacion2: Cambio de color; brinda mejor visualizacion y clasificacion, permite diferenciacion entre grupos y facilita la lectura si hay solapamiento** 
```{r}
ggplot(metabric, aes(
  x = type_of_breast_surgery,
  y = tumor_size
)) +
  geom_boxplot(aes(fill = type_of_breast_surgery)) +
  scale_fill_brewer(palette = "Pastel1")

```


**Modificacion3: Ajuste de etiqueta,escala, leyenda o tamaño del texto; Permite ver separado los nombres asignados a cada conjunto de datos caracterizados en la grafica tambien, se logran aumentar en tamaño, en conclusion mejor visualizacion**  : 
```{r}
ggplot(metabric, aes(
  x = type_of_breast_surgery,
  y = tumor_size
)) +
  geom_boxplot() +
theme(
    axis.text.x = element_text(angle = 45, hjust = 1, size = 12),
    axis.text.y = element_text(size = 12),
    axis.title = element_text(size = 14),
    plot.title = element_text(size = 16)
)

```


```{r}
ggplot(metabric, aes(
  x = type_of_breast_surgery,
  y = tumor_size,
  fill = type_of_breast_surgery
)) +
  geom_boxplot() +
  labs(
    x = "Tipo de cirugia mamaria",
    y = "Tamano del tumor (mm)",
    title = "Distribucion del tamano del tumor segun tipo de cirugia"
  ) +
  scale_fill_brewer(palette = "Pastel1") +
  theme(
    axis.text.x = element_text(angle = 45, hjust = 1, size = 12),
    axis.text.y = element_text(size = 12),
    axis.title = element_text(size = 14),
    plot.title = element_text(size = 16)
  )

```



