---
title: "Midterm 1"
author: "Natalia Delgado Giraldo"
date: "`r format(Sys.time(), '%Y-%b-%d, %I:%M %p')`"
output: html_document
---
```{r}
library(aod)
library(dplyr)
library(tidyverse)
```

```{r}
msleep <- glimpse(msleep)
storms <- storms
lizards <-lizards
```

```{r}
head(msleep)
head(storms)
head(lizards)
```


**Q1**
**Usa filter() para seleccionar del dataset msleep solo los animales que están despiertos al menos 12 horas al día**

```{r}
library(dplyr)
glimpse(msleep)

msleep_awake12 <- msleep %>%
  filter(awake >= 12)

msleep_awake12

```


**Q2** 
**Usa mutate() para crear una nueva columna llamada percent_day_awake que muestre el porcentaje del día que cada especie permanece despierta. Usa select() con everything() al final para comprobar que tus cálculos son correctos**
```{r}

msleep <- msleep %>%
  mutate(
    percent_day_awake = (awake / 24) * 100
  ) %>%
  select(percent_day_awake, everything())

msleep

```


**Q3**
**Agrupa los datos por año y calcula el número de tormentas que ocurrieron cada año**
```{r}

storms_per_year <- storms %>%
  group_by(year) %>%
  summarise(num_storms = n())
storms_per_year
```


**Q4**
**Filtra el dataset para quedarte solo con tormentas que tengan velocidad de viento mayor a 50 nudos, y luego ordénalas de mayor a menor velocidad de viento**
```{r}
strong_storms <- storms %>%
  filter(wind > 50) %>%       
  arrange(desc(wind))
strong_storms

```







